臺灣新竹地方法院刑事判決　　　　　　 96年度簡上字第200號
公　訴　人　臺灣新竹地方法院檢察署檢察官
上　訴　人
即　被　告　乙○○
上列上訴人即被告因偽造文書等案件，不服本院竹北簡易庭96年
度竹北簡字第197號中華民國96年8月31日第一審判決（起訴案號
：臺灣新竹地方法院檢察署96年度偵字第2156號），提起上訴，
本院管轄之第二審合議庭判決如下：
    主    文
上訴駁回。
乙○○緩刑貳年。
    犯罪事實
一、乙○○於民國96年3月3日任職在新竹縣湖口鄉「亞當翌」加
    油站，為從事業務之人，於當日下午3 時許，負責為丁○○
    駕駛之車號0571－FQ號自用小客車加油，經丁○○交付聯邦
    銀行卡號0000000000000000號信用卡刷卡消費，嗣丁○○因
    獲悉當日以會員卡加油並無降價優惠而不悅，未注意乙○○
    未將其信用卡連同簽帳單及會員卡交還旋即駕車離去，乙○○見狀並思及己身缺錢花用，遂意圖為自己不法之所有，將
    此脫離丁○○持有之信用卡侵占入己，復基於行使偽造文書
    與意圖為自己不法之所有之接續犯意，先後於96年3月3日下
    午3時49分21秒、同日下午5時33分38秒、96年3月12日上午3
    時3分34秒、96年3月17日上午4時31分41秒，在「亞當翌」
    加油站，利用職務之便，以該信用卡盜刷並分別在簽帳單簽
    名欄偽簽「丁○○」、「謝」等署押各2 枚而偽造具有私文
    書性質之簽帳單共4 張，並同時自「亞當翌」加油站營業收
    入各侵占新臺幣（下同）500元、300元、4,000元及3,000元
    ，而將上揭4 張偽造之簽帳單連同其他真實消費之簽帳單併
    同放置，導致不知情之同事陷於錯誤，誤信上揭4 筆款項亦
    係真實交易，而據以向聯邦銀行請款。乙○○另基於行使偽
    造文書與意圖為自己不法之所有之犯意，而於96年3月4日下
    午10時許，持該信用卡前往位於新竹縣新豐鄉○○路162號1
    樓「甲○○○○○○○」，於同日下午10時2 分13秒許，提
    出上開信用卡供該店收款人員在刷卡機上刷卡辨識，並在屬
    於私文書性質之簽帳單簽名欄上偽簽「丁○○」署押1 枚，
    復將所偽造簽帳單交予該收款人員核對而行使之，致該收款
    人員誤以為乙○○係有權使用該信用卡之人，因而陷於錯誤
    而允以結帳8,400元之消費，再由不知情之收款人員據以向
    聯邦銀行請款，足生損害於丁○○、「亞當翌」加油站、「
    甲○○○○○○○」、聯邦銀行。
二、案經丁○○、聯邦銀行訴由新竹縣警察局竹北分局報告臺灣
    新竹地方法院檢察署檢察官偵查後聲請以簡易判決處刑。
    理    由
壹、程序部分：
    按傳聞法則之重要理論依據，在於傳聞證據未經當事人之反
    對詰問予以核實，乃予排斥，惟若當事人已放棄對原供述人
    之反對詰問權，於法院審判時表明同意該等傳聞證據可作為
    證據，基於證據資料愈豐富，愈有助於真實發現之理念，並
    貫徹刑事訴訟法修法加重當事人進行主義之精神，確認當事
    人對於證據能力有處分權之制度，傳聞證據經當事人同意作
    為證據，法院認為適當者，亦得為證據。另當事人對於傳聞
    證據表示「沒有意見」，而未於言詞辯論終結前聲明異議（
    Without Objection ），應視為已有將該等傳聞證據採為證
    據之同意，此刑事訴訟法第159條之5定有明文。本案被告於
    本院審理程序中已表示對本院所提示調查之卷內人證物證之
    證據能力沒有意見，迄本院辯論終結前，被告亦未爭執本案
    證據之證據能力，依刑事訴訟法第159條之5第2 項之規定，
    應視為被告已同意本案相關之傳聞證據均可作為證據，本院
    斟酌本案卷內之證據並非非法取得，亦無證明力明顯過低之
    情形，且經本院於審判期日依法進行證據之調查、辯論，被
    告於訴訟上之程序權，已受保障，前開各該證據，均得採為
    證據，先予敘明。
貳、實體部分：
一、訊據上訴人即被告乙○○（下稱被告乙○○）就上揭犯罪事
    實，迭於警詢、偵查中、原審訊問程序及本院準備程序、審
    理程序中均自白不諱（見偵查卷第5至7、30至32、36、37頁
    ，本院96年度竹北簡字第197 號刑事卷宗第12、13頁，本院
    96年度簡上字第200 號刑事卷第31至34、55至59頁），另據
    告訴人丁○○、告訴代理人丙○○等人於警詢、偵查中指訴
    甚詳（見偵查卷第8至10、11 至13、31、36、37頁），復有
    告訴人丁○○信用卡遭盜刷明細（見偵查卷第24頁）、被告
    乙○○盜刷消費簽帳單影本（見偵查卷第38、41頁）等資料
    附卷可參，是被告乙○○前開之自白應與事實相符。本件事
    證明確，被告乙○○侵占離本人所持有之物、業務侵占、行
    使偽造私文書及詐欺取財之犯行洵堪認定，應依法予以論科
    。
二、論罪科刑：
    按信用卡簽帳單係特約商店所制作，用以記載持卡人消費項
    目、金額、時間、商店名稱，得持以經聯合信用卡處理中心
    向發卡銀行請領款項之證明，持卡人每於消費後在簽帳單上
    之署押，則表示持卡人係親自消費，此於簽帳單上持卡人簽
    名欄後，均為該項意思表示之記載即可明之，故持卡人於簽
    帳單上之署押，亦具特定意思表示，是信用卡簽帳單自屬文
    書無疑，而該等文書具有確認持卡人之身分，持卡人簽名後
    之簽帳單係由特約商店核對收執，並轉向發卡銀行請款，此
    簽帳單上之署押，係持卡人以該文書內容對於特約商店請求
    於核對無誤時提供商品或服務，以及請求發卡銀行給付款項
    之依據，是偽造簽帳單上署押之文書後，由特約商店及發卡
    銀行就此等文書進行審查核對提供契約給付之過程觀之，實
    該當於刑法第216 條之「行使」之法意。故被告乙○○將脫
    離丁○○持有之信用卡予以侵占入己後，分別在「亞當翌」
    加油站、「甲○○○○○○○」，以該信用卡盜刷並分別偽
    簽簽帳單，並同時自「亞當翌」加油站營業收入侵占款項，
    並使聯邦銀行陷於錯誤而撥款之行為，係犯刑法第337條第1
    項之侵占離本人所持有之物罪、同法第336條第2項之業務侵
    占罪、同法第216條之行使偽造私文書罪及同法第339條第1
    項之詐欺取財罪等罪，次第：
（一）被告乙○○在簽帳單上偽造署名之行為係偽造私文書之部
      分行為，而其偽造後持以行使，偽造之低度行為為行使之
      高度行為所吸收，不另論罪。
（二）被告乙○○在「亞當翌」加油站所犯業務侵占罪、行使偽
      造私文書罪及詐欺取財罪等犯行，均因行為時間及地點極
      為緊密，各行為獨立性極微薄弱，依一般社會健全觀念難
      以強行分開，在法律評價上，應視為數個舉動之接續實施
      ，得認定係基於單一接續犯意所為，均屬包括一罪之接續
      犯。且被告乙○○係以1行為而同時觸犯業務侵占罪、行
      使偽造私文書罪及詐欺取財罪等罪，為想像競合犯，應依
      刑法第55條之規定，從一重之業務侵占罪論處。
（三）另被告乙○○在「甲○○○○○○○」所犯行使偽造私文
      書罪及詐欺取財罪等犯行，係以1行為而同時觸犯行使偽
      造私文書罪及詐欺取財罪等罪，為想像競合犯，應依刑法
      第55條之規定，從一重之行使偽造私文書罪論處。
（四）又被告乙○○上開所犯侵占離本人所持有之物罪、業務侵
      占罪、行使偽造私文書罪等3 罪，犯意各別，行為互殊，
      應予分論併罰。且又上開3罪之犯罪時間均在96年4月24日
      以前，且均非中華民國九十六年罪犯減刑條例第3條第1項
      所定不予減刑之罪，合於96年7 月16日施行之中華民國九
      十六年罪犯減刑條例規定之減刑條件，則依該條例第2 條
      第1項第3款、第7條之減刑規定，依法均應減輕其刑。
（五）爰審酌被告乙○○無前科紀錄，有臺灣高等法院被告前案
      紀錄表1 份在卷可佐，足徵其素行良好，惟竟為圖謀不勞
      而獲之私利而犯本罪，然犯罪手段尚屬平和，犯後坦承罪
      行，並與告訴人丁○○達成和解，被告乙○○願賠償告訴
      人丁○○所受損金額1萬6,200元，有雙方於96年7 月30日
      簽立之和解書1份在卷可參（見本院96年度竹北簡字第197
      號刑事卷宗第9 頁），犯行態度頗佳等一切情狀，認原審
      依刑法第337條、第336條第2項、第339條第1項、第216條
      、第210條、第55條、第42條第3項前段、第41條第1 項前
      段、第2項、第51條第5款、第219條，刑法施行法第1條之
      1 ，分別量處如主文所示之刑，及依中華民國九十六年罪
      犯減刑條例第2 條第1項第3款、第7條、第9條，分別減刑
      如主文所示之刑，併諭知定應執行刑及易科罰金、罰金易
      服勞役之折算標準，核無不合，量刑亦屬妥適。
三、被告乙○○上訴意旨略以：就原審認定之犯罪事實予以認罪
    ，惟因被告乙○○年少欠思，並無前科，且是初犯，並真心
    悔意悔過，與當事人達成和解，認原審判決量刑稍重，請求
    從輕量刑等語。經查：刑罰之量定，固屬法院自由裁量之職
    權行使，但仍應審酌刑法第57條所列各款事由及一切情狀，
    為酌量輕重之標準，並非漫無限制。在同一犯罪事實與情節
    ，如別無其他加重或減輕之原因，下級審法院量定之刑，亦
    無過重或失輕之不當情形，則上級審法院對下級審法院之職
    權行使，原則上應予尊重。本件原審判決分別針對被告乙○○所犯侵占離本人所持有之物罪，處罰金10,000元，如易服
    勞役，以1,000元折算1 日，減為罰金5,000元，如易服勞役
    ，以1,000元折算1日；所犯業務侵占罪，主刑部分處有期徒
    刑6月，如易科罰金，以1,000元折算1日，減為有期徒刑3月
    ，如易科罰金，以1,000元折算1 日；所犯刑法第216條、第
    210條之行使偽造私文書罪，主刑部分處有期徒刑6月，如易
    科罰金，以1,000元折算1日，減為有期徒刑3 月，如易科罰
    金，以1,000元折算1日；主刑關於有期徒刑部分，定應執行
    有期徒刑5月，如易科罰金，以1,000元折算1日等情並無失
    當之處，被告乙○○以希望從輕量刑為由提起上訴，尚無理
    由，應予駁回。惟查被告乙○○除已與告訴人丁○○達成和
    解，有本院96年10月25日電話記錄表1份附卷可稽（見本院
    96 年度簡上字第200號刑事卷第11頁）外，亦與被害人「亞
    當翌」加油站成立和解，有96年9月10日和解書1紙（見本院
    96年度簡上字第200號刑事卷第6頁）在卷足稽，且被告乙○○於本院審理時，業已捐款80,000元予財團法人新竹市私立
    愛恆啟能中心，有第一商業銀行匯款申請書回條1 紙在卷可
    佐（見本院96年度簡上字第200 號刑事卷第60頁），況被告
    乙○○前未曾故意犯罪受有期徒刑以上刑之宣告，業已論述
    如上，本院考量被告乙○○因一時失慮誤觸法網，認經此偵
    審科刑教訓當知警惕，應無再犯之虞，爰依刑法第74條第1
    項第1款之規定，併予宣告緩刑2年，以勵自新。
四、據上論斷，應依刑事訴訟法第455條之1第1 項、第3 項、第
    368條、第364條，刑法第74條第1項第1款，判決如主文。
本案經檢察官陳麗芬到庭執行職務
中　　華　　民　　國　  96  　年　  12　　月　  31    日
                    臺灣新竹地方法院第四法庭
                            審判長法  官  林秋宜
                                  法  官  馮俊郎
                                  法  官  劉兆菊
上正本證明與原本無異。
本案不得上訴。
中　　華　　民　　國　  96　 年   　12  　月   　31 　日
                                  書記官  蕭汝芳
